【裁判字號】    97,裁,4270
【裁判日期】    970829
【裁判案由】    任用
【裁判全文】
最  高  行  政  法  院  裁  定
                                      97年度裁字第4270號
抗  告  人  甲○○
            乙○○
上列抗告人因與相對人公務人員保障暨培訓委員會等間任用事件
，對於中華民國97年6月4日臺北高等行政法院97年度再字第75號
裁定，提起抗告，本院裁定如下︰
    主  文
抗告駁回。
抗告訴訟費用由抗告人負擔。
    理  由
一、按抗告法院認抗告為不合法或無理由者，應為駁回抗告之裁
    定。本件抗告人對於原審97年度再字第75號裁定（下稱原裁
    定），提起再審之訴及補充理由狀，經原審依其狀載意旨認
    係提起抗告，檢附卷證送本院，並副知抗告人，爰依抗告程
    序處理，合先說明。
二、原裁定係以：第三人（即抗告人乙○○）前委任抗告人甲○
    ○為訴訟代理人，對相對人提起行政訴訟，經原審95年度訴
    字第3068號判決駁回。抗告人甲○○對該判決分別聲請重新
    審理及提起再審之訴，均經原審認為不合法，先後以96年度
    聲重字第4號裁定、97年度再字第8號裁定駁回。抗告人甲○
    ○仍表不服，同時對原審上開第3068號判決提起再審之訴，
    並對上開第4號裁定、第8號裁定聲請再審。查抗告人甲○○
    為原審上開第3068號判決之訴訟代理人，自為再審原告，對
    該判決提起再審之訴，並非合法。又再審書狀，一再論述有
    關實體上理由，對於原審上開第4號裁定、第8號裁定以不合
    法為由而駁回其各該次聲請之內容，究竟有如何合於再審理
    由之具體情事，並未指出，其再審之聲請亦非合法等詞，裁
    定駁回其在原審再審之訴及再審之聲請。
三、本院查：本件抗告人乙○○現任國立臺北護理學院（下稱臺
    北護理學院，民國83年8月1日改制前為國立臺北護理專科學
    校，下稱臺北護專）圖書館主任，不服臺北護專72年6月17
    日敘薪通知、臺北護理學院84年6月22日84北護人字第1164
    號令及95年1月6日北護人字第0950000133號令，提起復審遭
    決定駁回，遂委任抗告人甲○○為訴訟代理人提起行政訴訟
    ，經原審95年度訴字第3068號判決駁回確定。抗告人甲○○
    對該判決，自為聲請人或再審原告，分別聲請重新審理及提
    起再審之訴，均經原審認為不合法，先後以96年度聲重字第
    4號裁定、97年度再字第8號裁定駁回。抗告人甲○○仍表不
    服，同時對原審上開第3068號判決提起再審之訴，並對上開
    第4號裁定、第8號裁定聲請再審。經核原裁定以前揭理由裁
    定駁回抗告人甲○○在原審之訴及再審聲請，並無不合，抗
    告意旨，任加指摘原裁定違誤，求予廢棄，難認有理由，應
    予駁回。至於抗告人乙○○，既非原審97年度再字第75號裁
    定之當事人，亦非原審裁定對象，其對該裁定提起抗告，亦
    非合法，應併駁回。
四、依行政訴訟法第104條、民事訴訟法第95條、第78條，第85
    條第1項前段，裁定如主文。
中    華    民    國    97    年    8     月    29    日
                    最高行政法院第三庭
                        審判長法官  黃  璽  君
                              法官  姜  仁  脩
                              法官  鄭  忠  仁
                              法官  黃  本  仁
                              法官  吳  東  都
以  上  正  本  證  明  與  原  本  無  異
中    華    民    國    97    年    8     月    29    日
                              書記官  彭  秀  玲


司法院資訊處製作；財團法人民間司法改革基金會備份。
